【裁判字號】    97,易,1568
【裁判日期】    970910
【裁判案由】    竊盜
【裁判全文】
臺灣士林地方法院刑事判決              97年度易字第1568號
公  訴  人  臺灣士林地方法院檢察署檢察官
被      告  甲○○
上列被告因竊盜案件，經檢察官提起公訴（97年度偵字第10633
號），本院判決如下：
    主  文
甲○○竊盜，處有期徒刑參月，如易科罰金，以新台幣壹仟元折
算壹日。
    事  實
一、甲○○前因多次竊盜犯行，分別經判決執行，然未構成累犯
    ，另又於民國97年5 月12日、97年6 月9 日因犯竊盜案，經
    臺灣板橋地方法院檢察署檢察官以97年度偵字第17812 號聲
    請以簡易判決處刑。詎甲○○仍不知悔改，另基於為自己不
    法所有之犯意，於97年8 月6 日晚間7 時50分許，在位於臺
    北市○○區○○路15號之統一超商三樂門市內，徒手竊取店
    內置物架上之約翰走路黑牌12年蘇格蘭威士忌洋酒1 瓶，得
    手後將之放入隨身攜帶之背包內，欲離開現場之際，為該商
    店之負責人乙○○及員工廖淑玲發現並報警查悉上情。
二、案經臺北市政府警察局士林分局報告臺灣士林地方法院檢察
    署檢察官偵查起訴。
    理  由
一、訊據被告甲○○對於在上開時間、地點竊取約翰走路黑牌12
    年蘇格蘭威士忌洋酒1 瓶之事實均坦承不諱（見本院卷第11
    頁），核與證人乙○○、廖淑玲於偵查中之證詞相符（見偵
    查卷第68至70頁），並有現場監視錄影翻拍照片、勘驗筆錄
    、被告所竊取洋酒之照片與贓物認領保管單等在卷可稽，均
    可佐被告前開出於任意性之自白與事實相符，得採為認定事
    實之證據。被告雖於為警查獲及檢察官訊問時，對於上開竊
    盜事實並未承認，但其於偵查中對於檢察官當庭勘驗現場監
    視器光碟之勘驗結果為「97年8 月6 日被告確實有到店內拿
    1 瓶洋酒，放到包包，後來到櫃臺講話，之後沒有付洋酒的
    錢就跑出店外」等情並無意見（見偵查卷第70頁），且於本
    院審理中供述知悉竊取他人財物之不對之行為，之前辯稱有
    收據是因為當時喝了一些酒，所以才會如此說等語，是被告
    確實於上開時間、地點竊取洋酒1 瓶，且被告知悉其行為係
    屬違法無誤。本件事證明確，被告犯行已堪認定，應依法論
    科。
二、核被告所為係犯刑法第320 條第1 項竊盜罪。爰審酌被告前
    有多次竊盜前科，分別經判決罰金銀元1 千元、拘役30日、
    罰金銀元6 千元、拘役40日，且均經執行完畢，又於97年5
    月12日、97年6 月9 日因犯竊盜案，經臺灣板橋地方法院檢
    察署檢察官以97年度偵字第17812 號聲請以簡易判決處刑，
    有臺灣高等法院被告前案紀錄表可參，雖未構成累犯，然素
    行不端，犯罪後直至本院審理中坦承竊盜犯行，又被告所竊
    取之洋酒價值僅為新台幣249 元（見偵查卷第19頁），且亦
    經證人廖淑玲領回，有上開贓物認領保管單可憑，與其犯罪
    之動機、手段、目的等一切情狀，量處如主文所示之刑，並
    諭知易科罰金之折算標準。
據上論斷，應依刑事訴訟法第284 條之1 、第299 條第1 項前段
，刑法第320 條第1 項、第41條第1 項前段，刑法施行法第1 條
之1，判決如主文。
本案經檢察官蔡啟文到庭執行職務
中    華    民    國    97    年    9     月    10    日
                  刑事第七庭  法  官  黎惠萍
以上正本證明與原本無異。
如不服本判決，應於收受送達後10日內向本院提出上訴書狀，其
未敘述上訴理由者，應於上訴期間屆滿後20日內向本院補提理由
書狀（均須按他造當事人之人數附繕本）。
                              書記官  夏珍珍
中    華    民    國    97    年    9     月    10    日
附錄本案論罪科刑法條全文
中華民國刑法第320條
（普通竊盜罪、竊佔罪）
意圖為自己或第三人不法之所有，而竊取他人之動產者，為竊盜
罪，處 5 年以下有期徒刑、拘役或 5 百元以下罰金。
意圖為自己或第三人不法之利益，而竊佔他人之不動產者，依前
項之規定處斷。
前二項之未遂犯罰之。


司法院資訊處製作；財團法人民間司法改革基金會備份。
